臺灣彰化地方法院刑事判決　　　　　　　　　　　　　　九十年度自字第一六三號
　　自　訴　人　甲○○○股份有限公司
　　法定代理人　丙○○
　　被　　　告　乙○○
　　選任辯護人　林永山
右列被告因損害債權案件，經自訴人提起自訴，本院判決如左：
    主  文
乙○○債務人連續於將受強制執行之際，意圖損害債權人之債權，而處分其財產，處
有期徒刑肆月，如易科罰金，以佰元折算壹日。
    事  實
一、乙○○積欠甲○○○股份有限公司布料貨款，並簽發三張票面金額分別為新臺幣
    （下同）六十萬元、六十萬元及六十二萬六千五百三十元之本票交付，嗣因上開
    本票屆期均未兌現，甲○○○股份有限公司乃於民國八十九年七月二十七日取得
    本院裁定本票准許強制執行之執行名義，乙○○係屬債務人，詎其明知將受強制
    執行之際，竟基於意圖損害甲○○○股份有限公司債權之概括犯意，自九十年七
    月間起至同年八月十三日止，先後將其所經營位於彰化縣福興鄉○○路○段六五
    八號之「生活１００館鹿港店」、位於台中市○○路○段四三號之「生活１００
    館台中店」及位於彰化縣彰化市○○里○○路四三九號之「生活１００館彰化店
    」，移轉登記予丁○○而處分其財產，足生損害於債權人甲○○○股份有限公司
    之債權。
二、案經被害人甲○○○股份有限公司向本院提起自訴。
    理  由
一、訊據被告乙○○固不否認有於右揭時、地將其所經營之「生活１００館鹿港店」
    、「生活１００館台中店」及「生活１００館彰化店」移轉予證人丁○○之事實
    ，惟矢口否認有何損害債權之犯行，辯稱：之前與自訴人交易已給付一千多萬元
    ，本件係因自訴人所交付之貨物為庫存貨，難以販售，方未給付自訴人貨款，移
    轉生活１００館予證人丁○○係因另積欠其貨款，方各以二十萬元代價轉讓生活
    １００館以抵償貨款，確無任何損害自訴人債權之犯行云云。經查：(一)右揭事實
    ，業據自訴人代理人丙○○於本院調查、審理時指述甚詳，復有本院八十九年票
    字第一九二八號本票准許強制執行之民事裁定、本院民事執行處通知書及彰化縣
    彰化市○○里○○路四三九號之「生活１００館彰化店」營利事業登記資料等件
    在卷可憑（附於本院八十九年度執字第八一六五號執行卷宗，業經本院調閱核對
    無訛），且證人丁○○亦到庭證述被告乙○○確有各以二十萬元代價將上開生活
    １００館轉讓予伊等語，足徵被告上開有關處分財產之自白，與事實相符，首堪
    認定。(二)次查，本件自訴人於八十九年八月二十八日以本票裁定聲請對被告強制
    執行，均無效果後，經本院通知被告及其妻蔡鳳美於九十年五月十七日及同年八
    月二日到院陳報財產，時被告夫妻二人均未陳報有該三家生活一百館之資產，嗣
    經自訴人查悉該三家生活一百館資料後，被告於九十年八月六日到院時猶辯稱係
    朋友開設，伊僅提供貨物云云，惟其後被告旋於九十年八月十三日將該生活館移
    轉登記予丁○○（以上均見本院八十九年度執字第八一六五號執行卷宗，九十年
    五月十七日、九十年八月二日、九十年八月六日筆錄及卷附彰化店生活館負責人
    變更資料），揆諸被告先是隱匿不報可供執行之財產，於九十年八月六日自訴人
    查知後，未及一週，被告旋將之移轉登記予案外人等情以觀，其有處分財產冀免
    遭執行之事實可見。至證人丁○○雖到庭證稱被告乙○○確實積欠伊貨款一百二
    十萬元，另被告並提出九十年三、四月以丁○○為經手人名義之送貨單五張（均
    影本）證明有欠款乙事，然此僅能證明丁○○曾送貨予被告乙○○，然彼等間是
    否仍存有該等貨款債權，無法以此遽以認定，尚難憑作有利被告之證據。再者，
    債務人所有之總財產，為全體債權人債權之擔保，被告於將受強制執行之際將其
    前開生活一百館轉讓予丁○○之特定之債權人，並使債權人甲○○○股份有限公
    司之債權難獲清償，其主觀上存有損害甲○○○股份有限公司債權之意圖甚明，
    被告前開所辯，顯無足採。本件事證明確，被告犯行堪以認定。
二、核被告乙○○所為，係犯刑法第三百五十六條之損害債權罪。其先後三次犯行，
    時間緊接，犯罪構成要件相同，顯係基於概括犯意反覆為之，為連續犯，應以一
    罪論，並加重其刑。爰審酌被告犯罪之動機、方法、手段、所生危害暨犯後態度
，及其現已分期償還債務（見本院審判筆錄）等一切情狀，量處如主文所示之刑
    ，並諭知易科罰金之折算標準，以示懲儆。
據上論斷，應依刑事訴訟法第三百四十三條、第二百九十九條第一項前段，刑法第五
十六條、第三百五十六條、第四十一條第一項前段，罰金罰鍰提高標準條例第一條前
段、第二條，判決如主文。
中    華    民    國    九十一      年      四      月        十        日
                                臺灣彰化地方法院刑事第二庭
                                    審判長法官  林  欽  章
                                    法      官  謝  仁  棠
                                    法      官  郭  麗  萍
右正本證明與原本無異。
如不服本判決，應於判決送達後十日內向本院提出上訴狀( 須附繕本 )。
                                    法院書記官  施  嘉  玫
中    華    民    國    九十一      年      四      月      十六        日
刑法第三百五十六條
債務人於將受強制執行之際，意圖損害債權人之債權，而毀壞、處分或隱匿其財產者
，處二年以下有期徒刑、拘役或五百元以下罰金。
